【裁判字號】    95,交聲,33
【裁判日期】    950706
【裁判案由】    違反道路交通管理處罰條例聲明異議
【裁判全文】
臺灣基隆地方法院交通事件裁定          95年度交聲字第33號
移送機關即
原處分機關    交通部公路總局台北區監理所基隆監理站
異  議  人
即受處分人    基隆市立殯葬管理所
             （裁決書誤載為基隆市立殯儀館）
代  表  人    甲○○
代  理  人    乙○○
上列受處分人因違反道路交通管理處罰條例案件，對於交通部公
路總局台北區監理所基隆監理站民國95年2月20日所為之處分（
原處分案號：基監字第裁42-RA0000000號），聲明異議，本院裁
定如下：
    主  文
異議駁回。
    理  由
一、原處分意旨略以：異議人即受處分人基隆市立殯葬管理所（
    下稱異議人）所有車牌號碼 IL-0383號自用一般小客貨車，
    於民國（下同）94年9月9日13時33分，由司機將該車停放在
    基隆市○○路劃設有禁止停車黃實線路段，為基隆市警察局
    交通隊執勤員警以科學儀器相機取得證據資料之相片後，而
    以「在設有禁止停車標線之處所停車」之違規事由之基警交
    字第RA0000000號通知單逕行舉發。其違規事實明確，為此
    爰依道路交通管理處罰條例第56條第1項第4款規定，處罰鍰
    新台幣（下同）900元。
二、異議意旨略以：異議人在94年9月9日13時30分，為執行例行
    之「公文收發」任務，在基隆市政府旁附屬機關公務車專用
    黃色臨時停車標線區臨時停車，符合道路交通安全規則第11
    3 條，並無違法，為此聲明異議，請求撤銷罰鍰處分云云。
三、按汽車駕駛人，在設有禁止停車標誌、標線之處所停車時，
    處600元以上1200元以下罰鍰，道路交通管理處罰條例第 56
    條第1項第4款定有明文。次按，禁止停車線，用以指示禁止
    停車路段，以劃設於道路緣石正面及頂面為原則，無緣石之
    道路得標會於路面上，距路面邊緣以30公分為度。本標線為
    黃實線，線寬除設於緣石正面者以緣石高度為準外，其餘皆
    為10公分。本標線得加繪黃色「禁止停車」標字，30公分正
    方，每字間隔30公分，沿本標線每隔20公尺至50公尺橫寫一
    組。本標線禁止時間為每日上午7時至晚間8時，如有延長或
    縮短之必要時，應以標誌及附牌標示之，道路交通標誌標線
    號誌設置規則第168條有明文。
四、經查：
（一）道路交通安全規則第113 條規定，消防車、警備車、救護
      車、工程救險車、外交部禮賓車、公用事業機構之工程車
      、垃圾車及傳遞郵件電報等車輛，於執行任務時，其臨時
      停車及停車地點得不受前二條之限制。但警察機關另有特
      別規定者，應依其規定。查本條意旨，僅表示臨時停車之
      地點不受限制，非如異議人所言乃臨時停車免責之立法。
      故不論異議人之車輛是否屬本條之車種，其臨時停車仍應
      符合相關法規範。
（二）次查，「道路交通管理處罰條例」第3條第1項第1 目所稱
      「道路」：指公路、街道、巷衖、廣場、騎樓、走廊或其
      他供公眾通行之地方，本件異議人所屬車輛停放地點在基
      隆市○○路，係屬「道路」範疇，而非屬基隆市政府「附
      屬機關公務車專用臨時停車標線區」，且基隆市政府並無
      設置「附屬機關公務車專用臨時停車標線區」等情，有基
      隆市警察局95年6月19日基警交字第0950017121 號函、基
      隆市政府95年6 月21日基府交管貳字第0950067936號函附
      卷可參，準此，異議人抗辯：舉發地點是基隆市政府「附
      屬機關公務車專用臨時停車標線區」云云，顯與事實不符
      。
（三）又按道路交通標誌標線號誌設置規則第168條第4項規定：
      本標線禁止時間為每日上午7時至晚間8時，如有延長或縮
      短之必要時，應以標誌及附牌標示之。查，本件舉發時間
      為94年9月9日13時33分，地點在基隆市○○路劃設禁止停
      車（黃）線處，有舉發照片在卷足憑（附於本院95年度交
      聲字第1 號卷第26頁），足見異議人所屬車輛係在禁止停
      車處所，於禁止時段內停車。
（四）再查，臨時停車，依道路交通管理處罰條例第3條第1項第
      9 款規定，指車輛因上、下人、客，裝卸物品，其引擎未
      熄火，停止時間未滿3 分鐘，保持立即行駛之狀態。異議
      人既於聲明異議狀表示其於94年9月9日13時30分停靠於黃
      實線，且從員警採證照片可見，同年月日13時33分無人在
      車上，除了無法符合使該車保持立即行駛狀態，也不符合
      停止時間須未滿3 分鐘之要求，而應已構成道路交通管理
      處罰條例第3條第1項第10款無法立即行駛之停車狀態。
（五）綜上所述，本件異議人所屬車輛確有於前揭時、地停放在
      禁止停車標線處所違規行為，原處分機關依道路交通管理
      處罰條例第56條第1項第4款規定裁處異議人罰鍰900 元，
      核均允當，本件異議人之異議為無理由，應予駁回。
據上論斷，依道路交通案件處理辦法第19條，裁定如主文。
中    華    民    國    95    年    7     月    6     日
                  交通法庭法    官  齊  潔
以上正本證明與原本無異。
對於本件裁定如有不服，應於送達後5日內， 向本院提出抗告書
狀，敘述抗告之理由，抗告於臺灣高等法院。
中    華    民    國    95    年    7     月    6     日
                          書 記 官  潘端典


司法院資訊處製作；財團法人民間司法改革基金會備份。
